【裁判字號】    95,財管,106
【裁判日期】    951123
【裁判案由】    指定遺產管理人
【裁判全文】
臺灣高雄地方法院民事裁定       95年度財管字第106號
聲  請  人  萬榮行銷顧問股份有限公司
法定代理人  乙○○
非訟代理人  丙○○
被繼承人    戊○○
關  係  人  己○○
            庚○○
            丁○○○
            辛○○
上聲請人聲請選任被繼承人戊○○之遺產管理人事件，本院裁定
如下：
    主  文
選任甲○○律師為被繼承人戊○○（男，民國○○年○○月○○日生，
身分證統一編號：Ｚ000000000號）之遺產管理人。
程序費用由被繼承人戊○○之遺產負擔。
    理  由
一、按繼承開始時，繼承人之有無不明者，由親屬會議於1 個月
    內選定遺產管理人，並將繼承開始及選定遺產管理人之事由
    ，向法院報明；無親屬會議或親屬會議未於前條所定期限內
    選定遺產管理人者，利害關係人或檢察官，得聲請法院選任
    遺產管理人，並由法院依前項規定為公示催告，民法第1177
    條、第1178條第2 項分別定有明文。
二、本件聲請意旨略以：緣被繼承人戊○○（男，民國○○年○○月
    ○○日生，身分證統一編號：Ｚ000000000號，生前住高雄縣大
    寮鄉○○村○○○路300 巷26之19號）前曾於90年5 月8日
    簽發本票，內載憑票交付萬泰商業銀行新台幣（下同）30萬
    元，惟被繼承人戊○○業於93年11月14日死亡，尚積欠本金
    151,209 元，及自93年3 月18日起至清償日止，按年息百分
    之14.25 計算之利息。聲請人於94年5 月26日受讓上述萬泰
    商業銀行對被繼承人戊○○之一切權利，並已依金融機構合
    併法第15條第1 項第1 款及同法第18條第3 項之規定，將權
    利讓與情事於94年9 月1 日公告於民眾日報，是聲請人已因
    受讓上述債權而為戊○○之債權人自明。又戊○○之遺產繼
    承人均已拋棄繼承，且其等也未於1 個月內召開親屬會議指
    定戊○○之遺產管理人，聲請人為行使債權，爰依民法第11
    78條第2 項規定，請求鈞院選任戊○○之遺產管理人等語。
三、查聲請人主張之前揭事實，業據其提出台南地方法院債權憑
    證、戶籍謄本、本院94年度繼字第283 號函文及債權讓與證
    明書各1 份為證。又被繼承人戊○○確已於93年11月14日死
    亡，其子女鄭啟宏、陳啟倫，父母辛○○、丁○○○，胞姊
    庚○○、己○○等人均已拋棄繼承，且戊○○無配偶、祖父
    母均已死亡等事實，業據本院依職權調閱本院93年度繼字第
    2076號、本院94年度繼字第52號、第283 號拋棄繼承事件卷
    宗核閱無訛，堪信屬實，是戊○○之遺產繼承人既均已拋棄
    繼承，親屬會議亦無指定遺產管理人，揆諸首揭法條規定與
    前開說明，聲請人為戊○○之債權人，自有利害關係，其向
    本院聲請選任遺產管理人，自屬有據。
四、本院審酌戊○○之繼承人均已拋棄繼承，於法律上已無義務
    就戊○○之遺產再為管理，且辛○○、丁○○○、庚○○、
    己○○主觀上均無意願，亦表明無能力擔任戊○○之遺產管
    理人等節，有陳報狀及丁○○○之中度肢障殘障手冊影本各
    1 份附卷可參，亦經被繼承人戊○○之胞姊庚○○到庭陳述
    明確，有本院95年11月10日非訟筆錄可稽。本院另審酌具律
    師身分之人，受有法律之專業訓練，嫻熟公示催告、強制執
    行等相關法律程序，且對於遺產管理人依法應盡之管理職責
    ，當較一般未受法學訓練之民眾更為明瞭，是如將戊○○之
    遺產交由律師管理，應有利於處理後續之遺產問題，亦利於
    債權人債權之實現，且律師之行止均受有律師法之規範，其
    執行遺產管理人之職務更能公正適法，應適於擔任遺產管理
    人職務；經本院依職權請律師公會陳報願意擔任適合人選之
    名單，依上開名單徵詢甲○○律師之意願，其亦同意擔任本
    件遺產管理人，有卷附95年10月31日高雄律師公會登錄律師
    願意擔任遺產管理人名單1 份及本院電話紀錄2 份在卷可佐
    。從而，本院為利於管理及處理戊○○後續之遺產及債務問
    題，爰依法選任甲○○律師為戊○○之遺產管理人。
五、依非訟事件法第157 條，裁定如主文。
中    華    民    國    95    年    11    月    23    日
                  家事法庭  法  官  楊佩蓉
以上正本證明與原本無異。
如對本裁定抗告須於裁定送達後10日內向本院提出抗告狀。
中    華    民    國    95    年    11    月    23    日
                            書記官   鄭淑臻


司法院資訊處製作；財團法人民間司法改革基金會備份。
